Inventaris van het archief van de familie Van der Staal van Piershil, 1636-1904
Nationaal Archief, Den Haag
- Stukken van zakelijke aard, C.
  - De heerlijkheid van Oud-Beijerland, C.2
    - Rechten en bevoegdheden, I.
      - Belening en verwerving, a.
        - Brieven van Marcus Sijthoff te 's-Gravenhage aan Pieter Leonard Stumphius inzake de leenverheffing van de ambachtsheerlijkheid Oud-Beijerland, 1767; 762; 2 stukken
    - Beheer, II.
      - Financiën, a.
        - Memorie van baten en lasten van de heerlijkheid Oud-Beijerland (1767); met aantekeningen van de rentmeester Jacob Jansz. Verhagen, 1820; 763; 2 stukken
        - Bijlagen tot de rekeningen van de rentmeester van de heerlijkheid Oud-Beijerland, 1802-1819; 764-766; 3 omslagen
          - 1802-1803, 764
          - 1806-1807, 765
          - 1818-1819, 766
  - De landen van Schakenbosch, C.3
    - Rechten en bevoegdheden, I.
      - Belening en verwerving, a.
        - Akte van afstand, gepasseerd voor Gerard van der Ven, notaris te Voorburg, door Anthonia Susanna de la Porte, vrijvrouwe van Warmenhuizen, Crabbendam, Schoorldam, vrouwe van Bennebroek en Schakenbosch, enige erfgename van Adriana Constantia Sohier de Vermandois, ten behoeve van de afstammelingen van Reinier, Gerard, Anna en Michaël Pauw, broers en zuster van Adriaan Pauw, ridder, heer van Bennebroek enz., ingevolge een uitspraak van het Hof van Holland, waarbij de heerlijkheid Bennebroek en de landen van Schakenbosch volgens het testament van Adriaan Pauw worden toegewezen aan de nakomelingen van zijn broers en zuster, met staten van de goederen van Adriaan Pauw en Adriana Constantia Sohier de Vermandois; Uittreksels; met stuk inzake het betalen der collaterale successie,; 1738; 767; 1 katern en 3 stukken
        - Sententie van het Hof van Holland in de zaak tussen de nakomelingen van Reinier, Anna en Michaël Pauw, broers en zuster van Adriaan Pauw, ridder, heer van Bennebroek enz., eisers, en Alida Pauw, weduwe van Anthonie Gunter van Kinschot, gedaagde, inzake de verdeling van de nagelaten goederen van Adriana Constantia Sohier de Vermandois, 1738; 768; 1 stuk
    - Beheer, II.
      - Eigendommen, a.
        - Attestatie, gepasseerd voor Thomas van Leeuwen, notaris te Voorburg, door Adriaan Dirksz., Jan Leendertsz., Jan Thonis Hammerlaan, Jan Dirksz. de Goeman, allen wonende te Veur en van Adriaan Jansz. Hoekenburg te Voorburg, voor Joris Klaasz. van Wassenaar en Leendert Jansz. van der Zeeff, inzake de ligging, 50 jaar geleden, van de Rij- of Buurweg in het oosteinde van de heerlijkheid Veur tegen Schakenbosch. Uittreksel., 1669; 769; 1 stuk
        - Akte van toestemming door Adriana Constantia Sohier de Vermandois, voor het plaatsen van een karnmolen aan het door haar verhuurde huis te Schakenbosch, ten behoeve van Dirk van Konijnenburg. Afschrift, 1735. 1735; 770; 1 stuk
        - Akte van transport voor het gerecht van Veur, door Adrianus Boers, baljuw van de heerlijkheid Veur en François Pieter de Bas, secretaris, curatoren over de geabandonneerde boedel van Cornelia van Noort, weduwe van Gerardus van den Bergh, wonende aan de noordzijde van Leidschendam, van een woning met toebehoren, gelegen aan de Heereweg bij Schakenbosch, 5 partijen land gelegen aan de Achterweg en een partij land aan de Heereweg met overpad voor Jacob van Kerkhoven, ten behoeve van Cornelis Jacobsz. van Haastrecht, 1779; 771; 1 charter
        - Rekest van Claudius van der Staal aan dijkgraaf en heemraden van Rijnland, waarin hij toestemming vraagt de beschutting, die is aangebracht bij zijn bezittingen langs de Heereweg te Veur, mag blijven zoals hij nu is ingevolge hun besluit van 21 januari, met toestemming van het college; 1791; 772; 2 stukken
        - Akte van toestemming van het Hoogheemraadschap Rijnland voor Bartholomeus Marinus Johannes van der Staal van Schakenbosch om voor zijn bezittingen, gelegen aan de Heereweg onder Veur enige wilgen te rooien en daarvoor in de plaats andere bomen te planten, 1817; 773; 1 stuk
      - Financiën, b.
        - Akte, houdende voorwaarden voor de verhuur van de grond van Schakenbosch, opgemaakt door de rentmeester van Wassenaar ten overstaan van schout en gezworenen van Voorschoten. Afschrift, 1616. 1570; 774; 1 deel
        - Akte van verhuur door Adriaan Pauw, ridder, heer van Bennebroek, Schakenbosch enz. aan Dirk Jansz. van Eyck, Cornelis Pietersz. van der Klauw, Gijsbert Laurensz. van Rijt, Pieter Jacobsz. Schakenbosch en Pieter Leendertsz. van der Pluym, pachters van Schakenbosch, 1694-1698; 775; 1 katern
          De eerste bladzijden ontbreken.
        - Akte van verhuur, gepasseerd voor Jacobus van Dorp, notaris te Leiden, door Adriana Constantia Sohier de Vermandois, vrouwe van Bennebroek, Schakenbosch enz., aan Cornelis Cornelisz. van der Klauw, Dirk Gijsbertsz. van Haastrecht, Pieter Leendertsz. van der Pluym, Pieter Cornelisz. van der Klauw, Koert Jansz. van Lunenburg en Dirk van Konijnenburg, allen wonende te Schakenbosch, met kwitantie vanwege betaalde huur van laatstgenoemde; 1728; 776; 1 katern en 1 stuk
        - Akte van verhuur, gepasseerd voor Jacobus van Dorp, notaris te Leiden, door Adam Boutensz. Hoogendijk, voor wijlen Adriana Constantia Sohier de Vermandois, vrouwe van Bennebroek, Schakenbosch enz., aan Tieleman van Maastricht, Pieter Pietersz. van der Pluym, Pieter Cornelisz. van der Klauw, Koert Jansz. van Lunenburg en Dirk van Konijnenburg, 1735; 777; 1 katern
        - Kwitantie van Jacob van Zanen, procureur, voor Catharina Noorthey, vanwege de koop van de landen van Schakenbosch, 1738; 778; 1 stuk
- Verzamelde stukken, D.
  - Kennisgeving aan Catharina Adriana Meerman te Rotterdam van het overlijden van Pieter Meerman, zoon van Pieter Meerman en Jacoba Catharina van Schoonhoven te 's-Gravenhage, 1753; 779; 1 stuk
  - Kennisgeving aan Everdina Meerman te Breda van het overlijden van Petronella Geertrui de Mey, echtgenote van Johannes Meerman, 1764; 780; 1 stuk
  - Kennisgeving aan Everdina Meerman te Breda van de geboorte van Dirk van der Staal, zoon van Claudius van der Staal en Hillegonda Petronella Meerman, 1766; 781; 1 stuk
  - "Vaderlandsche Brieven" no 3 door Janus Seriosus, 1784; 782; 1 deel
  - Rechtskundige verhandeling over het zakenrecht, 18e eeuw; 783; 1 katern
    Latijn. Waarschijnlijk van Claudius van der Staal.
  - Uittreksels uit wetboeken, 18e eeuw; 784; 1 katern
  - Lijst van te veilen boeken, 18e eeuw; 785; 1 deel
  - Stukken, houdende aantekeningen van de namen van familieleden, en/of bekenden, hun woonplaatsen en functies, 18e eeuw; 786; 2 katernen
  - Lijsten met namen van correspondenten, (18e eeuw); 787; 2 stukken
  - Attestatie, opgemaakt door Pieter Hendrik Hoogenbergh, notaris te Londen, op verzoek van Edward Harthals, koopman aldaar, waarin hij verklaart op het kantoor van de Bank van Engeland het grootboek te hebben gezien, waarin Adam François van der Duyn, Willem Hendrik van der Duyn en Hendrik Indeweij te 's-Gravenhage, staan gecrediteerd, 1788; 788; 1 stuk
  - Dagboekaantekeningen van een verblijf in verschillende plaatsen in Duitsland, 1795-1800; 789; 1 deel
    Waarschijnlijk van Jan Carel van Bylandt.
  - De Nieuwe Nederlandse Haagse Courant, 15 maart 1800; 790; 1 stuk
  - Aankondiging van een publieke veiling van een bouwmanswoning met toebehoren te Numansdorp en Klaaswaal, 1803; 791; 1 stuk
  - Lijst van belastingplichtigen in het departement van de Monden van de Maas, 1812; 792; 1 stuk
    Gedrukt.
  - "Naamtekeningen der leden van de vergadering der aanzienlijken ter goed- of afkeuring der grondwet voor de Vereenigde Nederlanden". Gegraveerd naar de oorspronkelijke handtekeningen door C. van Baarsel. Gedrukt bij Johannes Allert te 's-Gravenhage, 1814; 793; 1 omslag
  - Stuk, houdende regels, waaraan de huisknecht zich dient te houden, 1823; 794; 1 stuk
  - Gedicht van een vader voor zijn vijf kinderen naar aanleiding van de dood van hun moeder Maria Charlotte Veerman Senserff, 1825; 795; 1 katern
  - Gedicht ter nagedachtenis van J. Wijs Jc zoon, predikant van de Hervormde Gemeente van 's-Gravenhage, waarvan de opbrengst is bestemd voor de weduwen en wezen van Scheveningen, 1828; 796; 1 deel
  - Verslag van een reis naar Aken, 1829; 797; 1 katern
  - Gedichten en enige aantekeningen, 1830 en z.d.; 798; 2 delen en 2 stukken
  - "Reis en Afstandswijzer van Zuid-Holland", 1835; 799; 1 stuk
    Geplaatst in de kaartenverzameling van het Algemeen Rijksarchief: 4.SPF inv.nr. 13
  - Lijst van zilveren voorwerpen, in bewaring gegeven aan Jan Zunderveld volgens de lijst van 1837, z.d.; 800; 2 stukken
  - Lijst, opgemaakt door een niet genoemd persoon van zijn persoonlijke schilderijen en tekeningen, die aanwezig zijn te 's-Gravenhage, Groenhoven en Arendsdorp, 1844; 801; 1 stuk
  - Dagboekaantekeningen van een niet genoemd persoon. Uittreksel., 1847-1848; 802; 1 stuk
  - Aantekeningen van de kosten, gemaakt tijdens reizen door België en naar Luik, waarschijnlijk door Sophie Alexandrine, Othon Daniel en Jean Arthur Godert van der Staal van Piershil, 1865 en z.d.; 803; 1 deel
  - Staat van te verkopen onroerende goederen, gelegen in Dalfsen, Heino en Zwollerkerspel, in de herberg op de Stokke door de notarissen Willem Steven van der Gronden en Coenraad Willem van Dedem, 1865; 804; 1 deel
  - Bundel, samengesteld door bekende Nederlanders en aanbevolen door koning Willem III en koningin Emma ter leniging van de nood van de slachtoffers van de watersnoodramp van, met een feestprogramma voor geldinzameling in het paleis voor volksvlijt te Amsterdam; 1880; 1881; 805; 1 deel
    Zwaar beschadigd.
  - Foto's en prenten uit Brighton en Londen, 1881 en z.d.; 806; 6 stukken
  - Verslag van het bestuur der Nederlandsch-Zuid-Afrikaansche Vereeniging, 1886-1887; 807; 1 deel en 1 stuk
  - Foto van H.C.J. Testa, Wenen, 1887; 808; 1 stuk
  - "Nederlandsche Belangen in Zuid-Afrika" door dr. C.B. Spruyt, overgedrukt uit de Volksalmanak der Maatschappij tot Nut van het Algemeen, 1888; 809; 1 deel
  - Aankondigingen van de verloving van Marinus Jules Selhorst te Curaçao en Jeanne Antoinette Visscher te Brielle en van E.E. Dullemont en Johanna M. van Haaften, 1892 en z.d.; 810; 2 stukken
  - Prospectus van de N.V. Hotel De Keizerskroon te Apeldoorn, 1899; 811; 1 stuk
  - Staat van huizen, bossen en landerijen, behorend tot het te veilen landgoed Het Hof c.a., gelegen in de gemeenten Apeldoorn en Ermelo, 1899; 812; 1 deel
  - Nieuwe Rotterdamsche Courant met verslag over het gevecht bij Elandslaagte, Zuid-Afrika, tussen de Boeren en de Engelsen, 1899; 813; 1 stuk
  - Vertroosting voor een moeder naar aanleiding van de dood van haar dochter, 19e eeuw; 814; 1 deel
  - "Etablissement de l'Eglise Wallone de la Haye" door F.H. Gagnebin, 19e eeuw; 815; 1 deel
  - Kaart van het Hollandsche Spoor en omgeving te 's-Gravenhage, 19e eeuw [ca. 1890]; 816; 1 stuk
  - Kaart van de positie van Antwerpen rond het fort 't Vlaamsche Hoofd, 19e eeuw; ---; 1 stuk
    Voorheen inv. nr. 817
    Geplaatst in de kaartenverzameling van het Algemeen Rijksarchief, nummer toegang 4.SPF
  - Kaart van de Schelde van het fort Bath te Antwerpen, 19e eeuw; ---; 1 stuk
    Voorheen inv. nr. 818
  - Foto's van twee familiegroepen, 19e eeuw; 819; 2 stukken
    Op een van de foto's staat Jean Arthur Godert van der Staal van Piershil.
  - Foto van een Nederlandse haven, 19e eeuw; 820; 1 stuk
  - Foto's van een buitenlands fort, 19e eeuw; 821; 3 stukken
  - Stuk, houdende het signalement van Hendrik van Zomeren, tuinman te 's-Gravenhage, 19e eeuw; 822; 1 stuk
  - Foto's van "Die Adelbergergrotte" en van een bergachtig landschap, 19e eeuw; 823; 2 stukken
  - Foto's van een aak, 19e eeuw; 824; 2 stukken
  - Foto van het Lange Voorhout te 's-Gravenhage en foto van een groep kinderen in Volendam, 19e eeuw; 825; 2 stukken
  - Verslag van de Koninklijke Nederlandsche Maatschappij tot exploitatie van Petroleumbronnen in Nederlandsch-Indië, 1903; 826; 1 deel
- Stukken waarvan het verband met het archief niet duidelijk is, E.
  - Akte van schuldbekentenis, gepasseerd voor het gerecht van Heinenoord, door Leendert de Jonge te Heinenoord inzake de koop van 7 morgen 100 roeden land in 2 partijen, te weten 5 morgen in het Klein Landeken en 2 morgen 100 roeden in het Oude Zomerland, ten behoeve van Jan Bom, brouwer te Dordrecht, 1626; 827; 1 charter
  - Akte van transport, gepasseerd voor het gerecht van Rotterdam, van een huis en erf, gelegen aan de zuidzijde van de Nieuwehaven aldaar, door Gerrit Damen van Nijdeck voor Jeremias Stalpart te Delft, gehuwd met Geertje Jacobsdr., voor de diaconie van Rotterdam voor het onderhoud van Jaapje Jansdr. Quaecx, voor Trijntje Jansdr., weduwe van Jacob Jansz. en voor Jan Joppen Quaeckernaeck, allen erfgenamen van Jacob Jansz. Quaeck, ten behoeve van Jacob Otten, schipper te Rotterdam, 1629; 828; 1 charter
  - Akte van transport, gepasseerd voor het gerecht van Overschie, door Leendert Huibrechtsz. Post te Zestienhoven van 3 morgen land, gelegen in de polder van Zestienhoven, ten behoeve van Michiel Lambrechtsz. Krieckenbeeck, met retroacta; 1629; 1504-1611; 829; 8 charters, getransfigeerd.
    Lijst van degenen, die blijkens de retroacta in het bezit zijn geweest van de goederen te Overschie, genoemd in inventarisnummer 829.
    6 morgen land in de polder van Zestienhoven.
    1504 maart 20 Willem Jansz. Proot en Cornelis Gerritsz. Proot na overdracht door Jan van Hodenpijl en Isabel van Naaldwijk.
    3 morgen land in een kamp van 6 morgen.
    ---- De kinderen van Arent Cornelisz. bij dode van Cornelis Gerritsz. Proot.
    ---- Anthonis Cornelisz., zuivelkoper te Delft, na overdracht door of bij dode van de kinderen van Arent Cornelisz., zijn broer.
    1560 juli 15 Pieter Cornelisz. Post in erfpacht van Anthonis Cornelisz. te Delft voor de notaris.
    1568 september 17 Pieter Cornelisz. Post na overdracht door Anthonis Cornelisz. te Delft voor de notaris.
    1568 juli 1 Pieter Cornelisz. Post na overdracht door Anthonis Cornelisz. voor het gerecht van Overschie.
    1592 januari 29 Dirk Lambrechtsz. Haga te Schiedam na overdracht door Pieter Cornelisz. Post.
    1598 mei 12 Huibrecht Ariensz. Post na overdracht door Elaut Ariensz. te Schiedam voor Grietje Reyerdr., weduwe van Dirk Lambrechtsz. Haga en voor Jacob Lambrechtsz. Haga, voogd over de kinderen van zijn broer.
    1611 februari 20 Leendert Huibrechtsz. Post bij dode van zijn vader Huibrecht Ariensz. Post.
    1629 februari 6 Michiel Lambrechtsz. Kriekenbeek na overdracht door Leendert Huibrechtsz. Post.
  - Akte van transport, gepasseerd voor het gerecht van Overschie, door Leendert Huibrechtsz. Post van een jaarlijkse losrente van ƒ 25,-, gevestigd op zijn huis en erf en 12 morgen land, gelegen in de polder van Zestienhoven, ten behoeve van Lambert d'Overschie, 1637; 830; 1 charter
  - Akte van transport, gepasseerd voor het gerecht van Overschie, door Leendert Huibrechtsz. Post van een jaarlijkse losrente van ƒ 175,-, gevestigd op zijn huis en erf en 16 morgen land, ten behoeve van Maria van der Eijck, echtgenote van Pieter Willemsz. van de Hoeff, oud-burgemeester van Delft, 1638; 831; 1 charter
  - Akte van transport door Johanna Christina de Raat, echtgenote van Thomas Pauze te Rotterdam, van een obligatie ten laste van de Staten-Generaal der Verenigde Nederlanden, met kwitantie; retroakte,; en een testament van Pieternella, Ariaantje en Hester Rosa, zusters van Jacobus Rosa, ten behoeve van de langstlevende,; Uittreksel,; 1733; 1721; 1713; 832; 2 katernen en 1 stuk
  - Akte van volmacht, gepasseerd voor Cornelis van Looij, notaris te Rotterdam, van Johanna de Cramer te Zierikzee, dochter en enige erfgename van Jan de Cramer en Maria van Belten, voor Cornelis Vermeij te Rotterdam, om aan Adriaan Bakvis en Arend Kuijter, voogden over Adriaan Wor, obligaties over te dragen, die haar zijn gelegateerd uit de nalatenschap van Rijkje van Leeuwen, en door Hartman de Custer, haar voogd, bij haar meerderjarigheid overgedragen, met retroacta en rekening en verantwoording van Hartman de Custer, waarin hem tevens décharge verleend wordt; 1756; 1702, 1723, 1737, 1755, 1756; 833; 2 katernen en 4 stukken